臺灣嘉義地方法院刑事裁定　　　　　　 96年度聲減字第536號
聲　請　人　臺灣嘉義地方法院檢察署檢察官
受　刑　人　甲○○
　　　　　　　　　　（現在臺灣嘉義監獄鹿草分監執行中）
上列受刑人因竊盜等案件，已經判決罪刑確定，聲請人聲請減刑
及定其應執行之刑，本院裁定如下：
    主  文
甲○○所犯竊盜罪（即附表編號一），所處有期徒刑減為有期徒
刑月又拾伍日，如易科罰金，以銀元佰元折算壹日；又所犯
竊電罪（即附表編號二），所處有期徒刑部分減為有期徒刑貳月
又拾伍日，如易科罰金，以銀元佰元折算壹日。應執行有期徒
刑伍月，如易科罰金，以銀元佰元折算壹日。
    理  由
一、聲請意旨略以：受刑人甲○○因竊盜等案件，分別經本院及
    臺灣高等法院臺南分院判決確定，被告附表所示二罪之犯罪
    時間均於九十六年四月二十四日以前，上揭二罪所判處之罪
    刑均符合中華民國九十六年罪犯減刑條例（下稱九十六年罪
    犯減刑條例）應予減刑之罪刑，依九十六年罪犯減刑條例第
    二條第一項第三款、第八條第一項、第三項、第十條第一項
    規定聲請裁定減刑，並定其應執行之刑等語。
二、按依本條例應減刑之罪，已經判決確定尚未執行或執行未完
    畢者，由檢察官或應減刑之人犯聲請最後審理事實之法院裁
    定之；依本條例應減刑之數罪，經二以上法院裁判確定者，
    得由一檢察官或應減刑之人犯合併向其中一裁判法院聲請裁
    定之，九十六年罪犯減刑條例第八條第一項、第三項分別定
    有明文。查本件被告所犯之竊盜罪，業由本院以九十六年度
    易緝字第二號判決確定，另被告所犯違反電業法案件，雖由
    臺灣高等法院臺南分院以九十五年度上訴字第二六號判決確
    定，惟依上揭法條規定，被告所犯數罪其中一罪係由本院為
    最後事實審法院，就檢察官合併聲請減刑之他罪，本院自得
    併予裁定減刑，先予敘明。
三、按犯罪在中華民國九十六年四月二十四日以前者，除本條例
    另有規定外，依下列規定減刑：一、死刑減為無期徒刑。二
    、無期徒刑減為有期徒刑二十年。三、有期徒刑、拘役或罰
    金，減其刑期或金額二分之一；犯最重本刑為五年以下有期
    徒刑以下之刑之罪，依本條例規定減為六月以下有期徒刑、
    拘役者，應於為減刑裁判時，併諭知易科罰金折算之標準，
    九十六年罪犯減刑條例第二條第一項、第九條分別定有明文
    。
四、查受刑人甲○○因於附表編號一所示之九十四年四月二十九
    日為刑法第三百二十一條第一項第三款之加重竊盜犯行，前
    經本院以九十六年度易緝字第二號（偵查案號：臺灣嘉義地
    方法院檢察署九十五年度偵字第二八六八號）判決判處有期
    徒刑七月確定在案；又受刑人另於附表編號二所示之自九十
    四年三月十七日起至同年六月二十三日，為電業法第一百零
    六條第一款竊電犯行，經臺灣高等法院臺南分院以九十五年
    度上訴字第二六號（偵查案號：臺灣嘉義地方法院檢察署九
    十四年度偵字第三六八九號）判決判處有期徒刑五月，如易
    科罰金，以銀元三百元折算一日確定在案，上揭二罪符合數
    罪併罰定應執行刑要件，尚未執行完畢等情，有前揭判決、
    受刑人名冊、檢察官執行指揮書、臺灣高等法院前案紀錄表
    各一份在卷可參。其犯罪時間既均於九十六年四月二十四日
    以前，復無不得減刑之例外情形，而上揭二罪既合於數罪併
    罰定應執行刑之要件，且數罪併罰之案件執行完畢，係指數
    罪定應執行之刑後，已將應執行之刑執行完畢，若僅數罪中
    一罪所宣告之刑執行完畢，數罪合併所定應執行之刑尚未執
    行完畢，即屬尚未執行完畢（最高法院七十九年度台非字第
    一三三號裁判、最高法院七十八年度第二次刑事庭會議決議
    意旨參照），故本件附表二罪既合於數罪併罰定應執行刑之
    要件，雖附表編號二之宣告刑執行期滿，仍非屬執行完畢，
    附表二罪仍合於九十六年罪犯減刑條例第八條「執行未完畢
    」之要件，檢察官聲請減刑及定應執行刑，經核尚無不合，
    應予准許。
五、按行為後法律有變更者，適用行為時之法律。但行為後之法
    律有利於行為人者，適用最有利於行為人之法律。此為刑法
    第二條第一項揭示之法律變更從舊從輕原則。查受刑人甲○
    ○裁判確定前所犯如附表所示二罪，均於民國九十五年七月
    一日之前犯之，而依刑法第五十一條定應執行刑時，「裁判
    確定前犯數罪，其中一罪在新法施行前者，亦同（即應為新
    舊法比較）。」，此有最高法院民國九十五年五月二十三日
    第八次刑事庭會議決議可資參照，受刑人行為後就易科罰金
    之折算標準及定應執行刑之標準均有修正，於減刑後其新舊
    法比較適用如下：
（一）受刑人行為後，罰金罰鍰提高標準條例第二條業已刪除，
      而刑法第四十一條第一項前段易科罰金折算標準，已由舊
      法之銀元一百元、二百元、三百元修正為新臺幣一千元、
      二千元、三千元，因屬科刑規範事項變更，其折算標準為
      裁判時所應諭知，自有就新舊法規定比較必要，經比較新
      舊法結果，以受刑人行為時舊法較為有利於受刑人，應依
      刑法第二條第一項前段規定，適用受刑人行為時之舊法即
      依修正前刑法第四十一條第一項前段、廢止前罰金罰鍰提
      高標準條例第二條規定，諭知減刑後之易科罰金及應執行
      之易科罰金折算標準，以銀元百元折算一日。
（二）刑法第五十一條第五款原規定多數有期徒刑合併應執行之
      刑不得逾二十年，刑法九十五年七月一日修正施行後，提
      高合併應執行之最高度刑期為三十年，又定執行刑為科刑
      規範事項，自有就新舊法比較必要（最高法院九十五年第
      八次刑事庭會議決議參照），比較後應適用最有利於受刑
      人之舊法，本件檢察官聲請定受刑人應執行之刑，本院審
      核認聲請為正當，並於減刑後定其應執行刑為有期徒刑五
      月。
六、綜上，檢察官據以聲請減刑及定應執行刑，經核尚無不合，
    應予准許，並依原確定裁判所援引及應適用之法律，分別減
    刑及諭知易科罰金折算標準，及定其應執行刑為有期徒刑五
    月，併諭知易科罰金之折算標準。至沒收部分，不在減刑範
    圍內，自應依原裁判之宣告執行。爰依刑事訴訟法第二百二
    十條，中華民國九十六年罪犯減刑條例第二條第一項第三款
    、第八條第一項、第三項、第九條、第十條第一項、第十二
    條，刑法第二條第一項前段、第四十一條第一項前段（修正
    前）、第二項、第五十一條第五款（修正前）、第五十三條
    ，廢止前罰金罰鍰提高標準條例第二條規定，裁定如主文。
中　　華　　民　　國　　96　　年　　7 　　月　　16　　日
 　　　　　　     刑事第一庭    法　官　黃琴媛
上列正本證明與原本無異。
如不服本裁定，應於裁定送達後5日內向本院提出抗告狀（應附
繕本）。
中　　華　　民　　國　　96　　年　　7 　　月　　16　　日
                                書記官  李彩娥
受刑人甲○○減刑及定應執行之刑案件一覽表
┌───────┬──────┬──────┬──────┬──────┐
│  編      號  │     1      │     2      │     3      │      4     │
├───────┼──────┼──────┼──────┼──────┤
│  罪      名  │竊盜        │竊電        │            │            │
├───────┼──────┼──────┼──────┼──────┤
│  宣  告  刑  │有期徒刑柒月│有期徒刑伍月│            │            │
│              │            │            │            │            │
├───────┼──────┼──────┼──────┼──────┤
│  所 犯 法 條 │刑法第321 條│電業法第106 │            │            │
│              │第1 項3 款  │條第1款     │            │            │
│              │            │            │            │            │
├───────┼──────┼──────┼──────┼──────┤
│  犯 罪 日 期 │94年4月29日 │自94年3 月17│            │            │
│              │            │日起至94年6 │            │            │
│              │            │月23日止    │            │            │
├───┬───┼──────┼──────┼──────┼──────┤
│偵　及│機  關│嘉義地方法院│嘉義地方法院│            │            │
│查　年│      │檢察署95年偵│檢察署94年偵│            │            │
│案　度│年字號│字第2868號  │字第3689號  │            │            │
│號    │      │            │            │            │            │
├───┼───┼──────┼──────┼──────┼──────┤
│      │法  院│嘉義地方法院│臺灣高等法院│            │            │
│  最  │      │            │臺南分院    │            │            │
│  後  │案　號│96年易緝字2 │            │            │            │
│  事  │      │號          │95上訴字26號│            │            │
│      │      │            │            │            │            │
│  實  ├───┼──────┼──────┼──────┼──────┤
│  審  │判　決│96年1月31日 │95年2月22日 │            │            │
│      │日  期│            │            │            │            │
├───┼───┼──────┼──────┼──────┼──────┤
│      │法  院│嘉義地方法院│臺灣高等法院│            │            │
│      │      │            │臺南分院    │            │            │
│　確　├───┼──────┼──────┼──────┼──────┤
│　定　│案　號│96年易緝字2 │95上訴字26號│            │            │
│　日　│      │號          │            │            │            │
│　期  ├───┼──────┼──────┼──────┼──────┤
│      │確　定│96年3月19日 │95年3月20日 │            │            │
│      │日　期│            │            │            │            │
├───┴───┼──────┼──────┼──────┼──────┤
│合於中華民國九│ 2條1項3款  │2條1項3款   │            │            │
│十六年罪犯減刑│            │            │            │            │
│條例          │            │            │            │            │
├───────┼──────┼──────┼──────┼──────┤
│減刑刑期褫奪公│有期徒刑參月│有期徒刑貳月│            │            │
│權期間或罰金額│又拾伍日，如│又拾伍日，如│            │            │
│              │易科罰金以銀│易科罰金以銀│            │            │
│              │元參佰元折算│元參佰元折算│            │            │
│              │壹日        │壹日        │            │            │
├───────┼──────┼──────┼──────┼──────┤
│ 附         註│            │            │            │            │
│              │            │            │            │            │
│              │            │            │            │            │
└───────┴──────┴──────┴──────┴──────┘
